【裁判字號】    98,審交訴,200
【裁判日期】    981027
【裁判案由】    公共危險等
【裁判全文】
臺灣高雄地方法院刑事判決           98年度審交訴字第200號
公  訴  人  臺灣高雄地方法院檢察署檢察官
被      告  甲○○
上列被告因公共危險等案件，經檢察官提起公訴（98年度偵字第
22031 號），嗣於本院準備程序中被告就被訴事實為有罪之陳述
，經本院告知簡式審判程序之旨，並聽取被告與公訴人之意見後
，合議庭裁定由受命法官獨任進行簡式審判程序，判決如下：
    主  文
甲○○犯過失傷害罪，處有期徒刑參月。又犯肇事致人傷害逃逸
罪，處有期徒刑捌月。應執行有期徒刑玖月。
    事  實
一、甲○○前因殺人未遂案件，經臺灣高雄地方法院檢察署於民
    國98年2 月10日發布通緝，於98年3 月30日上午8 時45分許
    ，駕駛車牌號碼8432-JH 號之自用小客車，沿高雄縣鳳山市
    ○○路由東往西方向行駛，旋行經該路段內側車道與鳳山市
    ○○路之交岔路口處，本應注意行駛至交岔路口，轉彎車應
    暫停讓直行車先行，又依當時客觀情形天氣晴朗，日間自然
    光線，柏油路面乾燥、無缺陷，道路無障礙物，視距良好，
    並無不能注意之情事，竟疏於注意，即貿然右轉，致沿同向
    右後方外側車道直行駛至該處，由乙○○騎乘車牌號碼307-
    BJU 號之重型機車煞車不及，二車因而發生撞擊，致乙○○
    受有左肩挫傷、左肘挫傷併紅腫5 ×3.5 公分、左膝挫傷併
    紅腫6 ×4 公分、左膝擦傷3 ×3 公分、左下肢擦傷3×2公
    分等傷害。詎甲○○於肇事致人受傷後，為免遭前來處理員
    警之拘捕，竟未下車為必要之救護或留在現場釐清肇事責任
    ，隨即駕車逃離現場。嗣經乙○○記下肇事車輛之車牌號碼
    報警處理，始循線查獲上情。
二、案經乙○○訴由高雄縣政府警察局鳳山分局報請臺灣高雄地
    方法院檢察署檢察官偵查起訴。
    理  由
一、本件被告甲○○所犯係死刑、無期徒刑、最輕本刑為3 年以
    上有期徒刑以外之罪，其於準備程序中就被訴事實為有罪之
    陳述，經本院告知簡式審判程序之旨，並聽取公訴人及被告
    意見後，合議庭裁定由受命法官獨任進行簡式審判程序，合
    先敘明。
二、訊據被告對於上揭時、地，因過失傷害人、肇事致人傷害逃
    逸之事實，業據其於警詢及本院審理中坦承不諱，並有道路
    交通事故現場圖、道路交通事故調查報告表（一）、（二）
    各1 份、現場蒐證照片18張、杏和醫院98年3 月30日乙診字
    第2783號診斷證明書在卷可稽，足徵被告之任意性自白核與
    事實相符，應堪信為真實，可採為本件論罪科刑之依據。
三、按汽車行駛至交岔路口，應依下列規定：（二）行至無號誌
    或號誌故障而無交通指揮人員指揮之交岔路口，支線道車應
    暫停讓幹線道車先行。未設標誌、標線或號誌劃分幹、支線
    道者，少線道車應暫停讓多線道先行；車道數相同時，轉彎
    車應暫停讓直行車先行；同為直行車或轉彎車者，左方車應
    暫停讓右方車先行，道路交通道路交通安全規則第102 條第
    1 項第2 款定有明文。被告既考領有普通小型車駕駛執照，
    有公路監理電子閘門—證號查詢汽車駕駛人資料1 份在卷可
    憑，對於上開規定應知之甚詳，駕車時本應具有前揭注意義
    務，並應具有注意能力至屬甚明，又依當時客觀情形天氣晴
    朗，日間自然光線，柏油路面乾燥、無缺陷，道路無障礙物
    ，視距良好等情，有上開現場蒐證照片18張及道路交通事故
    調查報告表1 份附卷可證，並無不能注意之情事，被告竟疏
    未注意其為轉彎車，而被害人為直行車，其應暫停讓被害人
    先行，詎被告貿然右轉，未讓被害人先行，致造成本件道路
    交通事故，被告就本件道路交通事故之發生，自具有過失，
    至為灼然。又被害人因本件道路交通事故致受有左肩挫傷、
    左肘挫傷併紅腫5 ×3.5 公分、左膝挫傷併紅腫6 ×4 公分
    、左膝擦傷3 ×3 公分、左下肢擦傷3 ×2 公分等傷害，有
    診斷證明書1 份附卷可參，足認被告之過失行為與被害人之
    傷害結果間，具有相當因果關係，被告過失傷害之犯行，自
    堪認定。
四、核被告甲○○所為，係犯刑法第284 條第1 項前段過失傷害
    罪及同法第185 條之4 肇事致人傷害逃逸罪。被告所犯上開
    2 罪間，犯意各別，行為互殊，應予分論併罰。本院審酌被
    告甲○○駕駛汽車與被害人乙○○所駕駛之重型機車發生交
    通事故後，明知被害人業已受傷，本應停留在現場對被害人
    施以救護或其他安全措施，竟棄被害人於不顧，率爾逃離現
    場，及被告於本院坦承犯行，然未與告訴人達成和解，賠償
    告訴人之損害，及其犯罪動機、智識程度等一切情狀，分別
    量處如主文所示之刑，並定其應執行之刑，以資懲儆。
據上論斷，應依刑事訴訟法第273 條之1 第1 項、第284 條之1
、第299 條第1 項前段，刑法第284 條第1 項前段、第185 條之
4 、第51條第5 款 ，刑法施行法第1 條之1 ，判決如主文。
本案經檢察官杜妍慧到庭執行職務。
中    華    民    國    98    年    10    月    27    日
                  交通法庭  法  官  曾子珍
以上正本證明與原本無異。
如不服本判決，應於收受送達後10日內向本院提出上訴書狀。
中    華    民    國    98    年    10    月    27    日
                            書記官  李承悌
附錄本判決論罪科刑法條全文：
中華民國刑法第284條第1項
因過失傷害人者，處6 月以下有期徒刑、拘役或5 百元以下罰金
，致重傷者，處1 年以下有期徒刑、拘役或5 百元以下罰金。
中華民國刑法第185條之4
駕駛動力交通工具肇事，致人死傷而逃逸者，處 6 月以上 5 年
以下有期徒刑。


司法院資訊處製作；財團法人民間司法改革基金會備份。
